# 陈版，内部往来计息了，可以当做投资性质吗

提问人：mituxiaoya 时间：2016-08-04 16:45:02
陈版，
集团公司A给了B公司 10 亿，挂往来，用于收购 C公司。
由于管理考核需要，A对B的应收 10 亿进行了计息。但B只是一个壳公司，将来也只会通过C公司的分红回收现金，估计B偿还本金及利息的可能不大。
据此，是否可以认为 这 10 亿，虽然计息了，但仍然是A对B的投资款，相应的往来汇兑，都可以重分类至权益，不用影响损益？？
谢谢老师~

回答人：chenyiwei
要看该笔借款是否构成对子公司的净投资，即“通常是指长期应收项目。比如，企业对被投资单位的长期债权，该债权没有明确的清收计划、且在可预见的未来期间不准备收回的，实质上构成对被投资单位的净投资”。如果是，则在合并报表层面可将与该净投资相关的汇兑差额调整到“其他综合收益——外币报表折算差额”。

提问人：zoujiecpa 时间：2016-08-05 11:28:04
陈老师：为何构成对净资产的投资，其汇兑损益计其他综合收益呢？感谢指导！！

回答人：chenyiwei
IAS 21第 32 段对此有明文规定。《讲解 2010 》P301也有同样规定。